# 请教陈版主--存货审计问题

提问人：cpactaciaacca 时间：2016-10-17 22:09:47
现在有一家申请挂牌新三板的审计客户 2015 年度是手工账，期末存货按照加权平均计价； 2016 年1-10月上了ERP系统，存货按照先进先出法计价。要是上新三板的披露的 2015 年度/2016年度存货计价不一致，按照 2016 年个别计价工作量太大，这种情况该如何处理，申报信息如何披露

回答人：chenyiwei
首先还是建议尽可能进行账务梳理，尽可能对前期存货成本按先进先出法进行追溯调整。如果确实不切实可行的（在作出一切必要的合理努力之后，追溯调整仍不可行），则考虑以“不切实可行”为由不对该项会计政策变更进行追溯调整。但是，对这种情况，建议推迟申报 1 年，以 2016 、 2017 年为申报期，以避免监管机构的质疑。